【裁判字號】    99,抗,231
【裁判日期】    991130
【裁判案由】    本票裁定
【裁判全文】
臺灣臺北地方法院民事裁定               99年度抗字第231號
抗  告  人  王國龍
相  對  人  玉山商業銀行股份有限公司
法定代理人  曾國烈
上列抗告人因與相對人間聲請本票准許強制執行事件，抗告人對
於中華民國99年9月20日本院所為之99年度司票字第9839號民事
裁定提起抗告，本院裁定如下：
    主  文
抗告駁回。
抗告程序費用新臺幣壹仟元由抗告人負擔。
    理  由
一、按執票人向本票發票人行使追索權時，得聲請法院裁定後強
    制執行，票據法第123條定有明文；次按本票執票人，依票
    據法第123條規定，聲請法院裁定許可對發票人之強制執行
    ，係屬非訟事件，此項聲請之裁定，及抗告法院之裁定，僅
    依非訟事件程序，就本票形式上之要件是否具備予以審查為
    已足，並無確定實體上法律關係存否之效力，如發票人就票
    據債務之存否有爭執時，應由發票人提起確認之訴，以資解
    決（最高法院57年台抗字第76號、56年台抗字第714號判例
    意旨參照）。又法院於非訟事件不得為實體上之審查，故發
    票人縱有實體上之爭執，應另行提起確認之訴，法院仍應為
    准許本票強制執行之裁定（臺灣高等法院暨所屬法院83年度
    法律座談會民事類第48號研討結果參照）。
二、本件相對人主張：其執有抗告人分別於民國99年1月27日、
    97年9月22日所簽發，如附表所示之本票二紙，內載金額各
    為新臺幣（下同）20萬元、40萬元，付款地臺北市，利息如
    原裁定附表所示，並免除作成拒絕證書，詎經提示後僅支付
    其中部分金額外，其餘金額未獲付款，爰聲請原法院裁定准
    許強制執行等情，並提出系爭本票為證，經原法院依首開規
    定形式審酌相對人提出之系爭本票後，裁定「如附表所示發
    票日簽發之本票2紙，內載憑票交付玉山商業銀行股份有限
    公司各如附表所示票面金額，其中各如附表所示請求金額，
    及各自如附表所示利息起算日起均至清償日止，按計算之利
    息得為強制執行」。
三、本件抗告意旨略以：抗告人對原法院本票裁定有異議云云。
    惟按，法院就本票裁定事件，僅就本票是否具備形式要件而
    為審查；本件原法院依非訟事件程序審查，認系爭本票並無
    欠缺本票應記載之事項，而為准予強制執行之裁定，經核並
    無違誤。抗告人未提出任何理由聲明不服，自難認有理由，
    何況實體法上之爭執，非本件非訟程序所得審究，依前揭判
    例意旨，應由抗告人另循民事訴訟程序以資解決；故本件抗
    告，非有理由，應予駁回。
四、據上論結，本件抗告為無理由，依非訟事件法第46條、第21
    條第2項、第24條第1項，民事訴訟法第495條之1第1項、第4
    49條第1項、第78條，裁定如主文。
中    華    民    國    99    年    11    月    30    日
                  民事第五庭  審判長法  官  薛中興
                                    法  官  羅月君
                                    法  官  賴秀蘭
以上正本係照原本作成。
不得再抗告。
中    華    民    國    99    年    11    月    30    日
                                    書記官  李佩芳
┌──────────────────────────────────────────┐
│附表：                                                          99年度抗字第231號   │
├──┬─────────┬─────────┬──────┬──────┬─────┤
│編號│票面金額（新臺幣）│請求金額（新臺幣）│發  票  日  │利息起算日  │年息（％）│
│    │                  │                  │            │(即提示日)  │          │
├──┼─────────┼─────────┼──────┼──────┼─────┤
│001 │200,000元         │140,000元         │99年1月27日 │99年7月29日 │0         │
├──┼─────────┼─────────┼──────┼──────┼─────┤
│002 │400,000元         │269,461元         │97年9月22日 │99年7月23日 │7.05      │
└──┴─────────┴─────────┴──────┴──────┴─────┘

司法院資訊處製作；財團法人民間司法改革基金會備份。
